臺灣板橋地方法院交通事件裁定　　　　94年度交聲字第1359號
原處分機關　臺北縣政府警察局中和分局
異　議　人　甲○○
即受處分人
上列受處分人因違反道路交通管理處罰條例案件，不服臺北縣政
府警察局中和分局於中華民國九十四年六月二十九日以北縣中警
交裁字第00000000號違反道路交通管理事件裁決書所為
之裁決處分（原舉發案號：臺北縣政府警察局九十三年二月十五
日北縣警交字第Ｃ00000000號），聲明異議，本院裁定
如下：
    主  文
異議駁回。
    理  由
一、原處分意旨略以：異議人即受處分人甲○○於民國九十三年
    二月十五日上午十一時許，在臺北縣中和市○○路，因有「
    在公告禁止設攤之處擺設攤位」之違規行為，經警製單舉發
    ，原處分機關乃依道路交通管理處罰條例第八十二條第一項
    第十款規定，裁處罰鍰新臺幣二千四百元。
二、異議意旨略以：臺北縣中和市○○路並未公告禁止擺設攤位
    ，且該地為私人所有，為此聲明異議，請求撤銷原處分云云
    。
三、按在公告禁止設攤之處擺設攤位者，除責令行為人即時停止
    並消除障礙外，處行為人或其雇主新臺幣一千二百元以上二
    千四百元以下罰鍰，道路交通管理處罰條例第八十二條第一
    項第十款定有明文。
四、經查：
  (一)異議人甲○○於九十三年二月十五日上午十一時許，在臺北
    縣中和市○○路六四三號，確有擺設攤位之行為，為異議人
    於異議狀中所不爭執，並有臺北縣政府警察局北縣警交字第
    Ｃ00000000號舉發違反道路交通管理事件通知單一
    紙在卷可稽。
  (二)又異議人雖以該路段並未經公告禁止設攤等語置辯，惟臺北
    縣中和市○○路全線自八十七年五月二十二日起即經臺北縣
    政府中和市公所及臺北縣政府警察局中和分局公告禁止設攤
    ，有臺北縣中和市公所中和警察分局八十七年五月二十二日
    八十七北縣中建字第二四三一六號公告、八十八年五月十七
    日八十八北縣中建字第二一七三五號公告各一紙在卷可稽，
    足見臺北縣中和市○○路全線確均屬公告禁止設攤之路段無
    誤，異議人辯稱該路段並非公告禁止設攤之路段，應屬有所
    誤會。
  (三)又異議人雖另以該地係私人所有為辯，惟行政機關並非不得
    基於公益之目的依法對之加以限制。本件臺北縣政府中和市
    公所、臺北縣政府警察局中和分局依據道路交通管理處罰條
    例第八十二條規定公告系爭道路全段禁止設攤，係基於行政
    權之作用，為管理交通秩序等公益上之目的，所為之行政措
    施，並經依法公告，且無違法情事，人民自均應受其拘束，
    並不因該路段之所有權歸屬情況而有異，是縱異議人擺設攤
    位所在之土地確屬私人所有，異議人亦不得在此擺設攤位。
    異議人所辯，均不足取。
五、綜上所述，本件違規事實明確，舉發機關製單舉發，並無違
    誤，而異議人逾應到案期限三十日以上，原處分機關乃依道
    路交通管理處罰條例第八十二條第一項第十款、違反道路交
    通管理事件統一裁罰標準表之規定，對異議人裁處罰鍰新臺
    幣二千四百元，核屬有據。異議人執持前詞，對於原裁決處
    分聲明異議，為無理由，應予駁回。
據上論斷，應依道路交通案件處理辦法第十九條，裁定如主文。
中　　華　　民　　國　九十四　年　　八　　月　十六　　日
                        交通法庭　  法　官　曾淑娟
上列正本證明與原本無異。
如不服本裁定，應於裁定送達後五日內向本院提出抗告狀。
                                    書記官  陳金鳳
中　　華　　民　　國　九十四　年　　八　　月　十六　　日
